【裁判字號】    91,易,2634
【裁判日期】    921030
【裁判案由】    毒品危害防制條例
【裁判全文】
臺灣板橋地方法院刑事判決                        九十一年度易字第二六三四號
    公  訴  人  臺灣板橋地方法院檢察署檢察官
    被      告  甲○○
右列被告因違反毒品危害防制條例案件，經檢察官提起公訴（九十一年度偵字第一四
三九七號），經本院合議庭裁定行簡式審判程序，本院判決如左：
    主  文
甲○○持有第一級毒品，處有期徒刑伍月，如易科罰金，以參佰元折算壹日。扣案之
第一級毒品海洛因參包（驗餘淨重參拾壹點伍壹公克）沒收銷燬之。
    事  實
一、甲○○於民國八十年間因竊盜案件，經台灣彰化地方法院判處有期徒刑五月（第
    一案）；又於八十二年間因意圖販賣持有麻醉藥品、煙毒、持有麻煙、施用麻醉
    藥品等案件，經台灣高等法院分別判處有期徒刑三年、四年、八月、六月，應執
    行有期徒刑七年二月，嗣意圖販賣持有麻醉藥品部分經最高法院撤銷發回改判免
    訴（第二案）；以上二案件經台灣高等法院以八十二年度聲字第八一八號裁定應
    執行有期徒刑五年三月，於八十一年九月一日入監執行，於八十四年二月二十八
    日假釋出監（原定假釋期滿日為八十六年八月二十三日）。又於八十二年間因麻
    藥案件，經本院判處有期徒刑五月，如易科罰金，以三百元折算一日（第三案）
    ；再於八十四年間因麻藥案件，經台灣高等法院判處有期徒刑十月（第四案）；
    復於八十九年間因偽造文書案件，經台灣高等法院判處有期徒刑三年四月，並經
    最高法院駁回上訴確定（第五案）；另於八十六年間因違反藥事法案件，經台灣
    高等法院判處有期徒刑一年一月，經最高法院駁回上訴確定（第六案）；於八十
    六年間因販賣麻醉藥品案件，經台灣高等法院判處有期徒刑六年二月，經最高法
    院駁回上訴確定（第七案）；以上第四、五、六、七案件經台灣高等法院以九十
    年度聲字第二六九五號定應執行刑有期徒刑十一年；並於八十五年九月二十六日
    以甲○○假釋中再犯罪，撤銷前開第一、二案件之假釋，以上所犯各罪自八十六
    年七月十七日起入監，依第三案接續第一、二案件之殘刑執行（預計至八十九年
    一月十五日止），再自八十九年一月十六日起接續第四、五、六、七案件之執行
    刑（預計至九十八年九月十八日止），於九十年五月二十八日縮短刑期假釋出監
    ，以上各罪均尚未執行完畢，猶不知悔改。
二、其明知毒品危害防制條例業經總統於八十七年五月二十日，以華總（一）字第八
    七０００九九八六０號令修正公布，於同年五月二十二日生效，依該條例第二條
    第二項第一款之規定，將海洛因列為第一級毒品管理，不得非法持有。詎其於九
    十年十一月二十七日下午二時許，駕駛車號七Ｐ－六五二九號自用小客車，前往
    新竹市○○路友人陳金元住處，洽談購買生前契約之事，於同日下午五時許，駕
    原車搭載友人陳金元、乙○○及另一不詳姓名之人共同北上，陳金元等人並在桃
    園縣南崁交流道附近先行下車，惟乙○○不慎將所持有之毒品海洛因三包遺留在
    車上，甲○○當晚則將該七Ｐ－六五二九號自用小客車停放在台北縣土城市○○
    路九十八巷三弄三十八號二樓住處附近。翌日（二十八日）上午八時許，乙○○
    以電話告知甲○○上情，並囑甲○○將毒品海洛因送至桃園歸還，經甲○○上車
    檢示後，發現車內確遺留有毒品海洛因三包，竟基於持有毒品海洛因之犯意，在
    上址停放七Ｐ－六五二九號自用小客車處非法持有毒品海洛因，並將之藏放在車
    上置物箱內。嗣於九十年十一月二十八日上午十一時許，甲○○駕車行經桃園縣
    八德市○○路八六三號「王林加油站」前，為警查獲，並扣得其非法持有之第一
    級毒品海洛因三小包（扣案淨重不詳，扣押物品清單載毛重三十四．二公克，經
    取樣部分檢驗，驗餘淨重三十一．五一公克）。
三、案經桃園縣警察局八德分局報請台灣桃園地方法院檢察署檢察官呈請台灣高等法
    院檢察署檢察長令轉台灣板橋地方法院檢察署檢察官偵查起訴。
    理  由
一、訊據被告甲○○對右揭時地持有第一級毒品海洛因之犯罪事實，於本院審理中坦
    承不諱，核與證人即查獲本案之警員丙○○到庭證述之情節相符。而扣案之白色
    粉末三包經送法務部調查局鑑定，確為第一級毒品海洛因無誤，亦有該局九十年
    十二月二十六日（九０）陸（一）字第九０一九０一七二鑑定通知書一紙附卷可
    按，本案事證明確，被告犯行洵堪認定，應依法論科。
二、核被告所為，係犯毒品危害防制條例第十一條第一項之持有第一級毒品海洛因罪
    。爰審酌被告犯罪之動機、目的、手段，持有之原因、時間、數量，犯罪所生之
    危害，及其犯罪後坦承犯行，態度尚稱良好等一切情狀，量處如主文所示之刑，
    並諭知易科罰金之折算標準，以資懲儆。
三、扣案之海洛英三包（扣案淨重不詳，扣押物品清單載毛重三十四．二公克，經取
    樣部分檢驗用罄，餘三十一．五一公克），係第一級毒品，業如前述，應依毒品
    危害防制條例第十八條第一項前段之規定，宣告沒收銷燬之。另取樣之部分海洛
    因，因檢驗用罄而滅失，爰不另為沒收銷燬之諭知，附此敘明。
據上論斷，應依刑事訴訟法第二百九十九條第一項前段、第二百七十三條之一第一項
，毒品危害防制條例第十一條第一項、第十八條第一項前段，刑法第十一條前段、第
四十一條第一項前段，罰金罰鍰提高標準條例第二條，判決如主文。
本案經檢察官王家春到庭執行職務。
中      華      民      國    九十二    年      十      月     三十     日
                                        臺灣板橋地方法院刑事第七庭
                                            法  官  鄭  水  銓
右正本證明與原本無異。
如不服本判決，應於判決送達後十日內，向本院提出上訴狀。
                                            書記官  謝  明  倫
中      華      民      國    九十二    年      十      月     三十     日
附錄本案論罪科刑法條全文：
毒品危害防制條例第十一條
持有第一級毒品者，處三年以下有期徒刑、拘役或新台幣五萬元以下罰金 。
持有第二級毒品者，處二年以下有期徒刑、拘役或新台幣三萬元以下罰金 。
持有專供製造或施用毒品之器具者，處一年以下有期徒刑、拘役或新台幣一萬元以下
罰金。


司法院資訊處製作；財團法人民間司法改革基金會備份。
